臺灣高等法院刑事判決　　　　　　　　94年度上訴字第402 號
　　上　訴　人
　　即　被　告　丙○○
　　選任辯護人　蔡明熙律師
上列上訴人即被告因毒品危害防制條例案件，不服臺灣臺北地方
法院93年度訴字第551 號，中華民國93年12月30日第一審判決（
起訴案號：臺灣臺北地方法院檢察署92年度偵字第24973 號；併
辦案號：臺灣臺北地方法院檢察署93年度發查偵字第89號、臺灣
板橋地方法院檢察署93年度偵字第12864 號）提起上訴，暨移送
併辦（臺灣板橋地方法院檢察署94年度偵字第1611號〈含該署93
年度偵字第12864 號〉），本院判決如下：
    主  文
原判決關於意圖販賣而持有第一級毒品海洛因部分暨定執行刑部
分均撤銷。
丙○○共同連續意圖販賣而持有第一級毒品，累犯，處有期徒刑
拾貳年，扣案如附表一編號一、附表二編號一所示之第一級毒品
海洛因均沒收銷燬之；附表二編號二、三、四、五、六、七、八
所示之物均沒收。
其他上訴駁回。
上開撤銷改判部分與上訴駁回部分所處之刑，應執行有期徒刑拾
玖年。扣案如附表一編號二、五、六、七所示之第二級毒品安非
他命、及附表一編號一、附表二編號一所示之第一級毒品海洛因
均沒收銷燬之；附表一編號三、四、八、九、十及附表二編號二
、三、四、五、六、七、八所示之物均沒收。
    事  實
一、丙○○曾因違反肅清煙毒條例等案件，經定應執行刑為有期
    徒刑1 年8 月（指揮書執行期間為民國87年6 月12日至89年
    3 月4 日）；又因違反毒品危害防制條例案件，經臺灣臺北
    地方法院於88年8 月24日以87年度訴字第1719號判處有期徒
    刑2 年，嗣因撤回上訴而告確定（指揮書執行期間為89年3
    月5日至91年3月4日）。上開二案件接續執行後，於89年7月
    7 日縮短刑期假釋出監，假釋未經撤銷，其未執行之刑以已
    執行論，而於90年12月28日假釋縮刑期滿執行完畢。仍不知
    悛悔，明知海洛因、安非他命為毒品危害防制條例第2條第2
    項第1、2款之第一、二級毒品，不得意圖販賣而持有，竟分
    別基於意圖販賣而持有第一級毒品海洛因及第二級毒品安非
    他命之概括犯意，先於92年12月18日在臺北縣中和市○○街
    附近，向真實姓名、年籍均不詳綽號「鵠仔」之成年男子買
    入附表一編號一所示之第一級毒品海洛因（純度高達92.1 5
    ％）後，意圖販賣而持有之。另又於同月20日晚間11時，在
    臺北縣新店市耕莘醫院門口附近，明知甲○○（綽號「安哥
    」）所交付黑色旅行箱內如附表一編號二、五、六、七所示
    之第二級毒品安非他命係違禁物品且數量龐大，係意圖供為
    販賣之用，竟與甲○○基於犯意聯絡，由丙○○負責保管並
    找尋適當之銷售管道，而與甲○○共同意圖販賣而持有之；
    丙○○並自黑色旅行箱中取出附表一編號二之安非他命5包
    ，連同附表一編號一所示之海洛因放置於隨身黑色手提包內
    ，置於車內右前座置物箱內伺機出售。嗣於同年12月23日中
    午12時許，丙○○駕駛7A-6117號自用小客車，行經臺北市
    中正區○○路、羅斯福路口時，因違反道路交通安全規則，
    遭員警攔檢，並同意警員搜索，而為警於車內右前座置物箱
    內之黑色手提包中查扣附表一編號一、二所示之毒品海洛因
    、安非他命及附表一編號三、四所示丙○○所有供意圖販賣
    而分裝第二級毒品安非他命之物；並於汽車後車廂內之黑色
    旅行箱中扣得附表一編號五至七所示毒品安非他命、及編號
    八至十所示甲○○所有供意圖販賣而分裝毒品所用之封口機
    1 個、安非他命乾燥紙1包、分裝袋488個等物，並隨案扣得
    附表一編號十一所示物品及現金13萬2700元（均無證據證明
    係供意圖販賣毒品所用之物及販賣毒品所得）。
二、丙○○在上開案件遭警獲案後，雖經法院裁定執行羈押，但
    嗣於93年1月15日經停止羈押釋放後，仍未改過，又承前同
    一意圖販賣而持有第一級毒品海洛因之概括犯意，於93年4
    月5日中午與乙○○（另案由臺灣士林地方法院檢察署偵辦
    ）各出資10萬元，共同駕車前往國道3號公路基金交流道出
    口左轉處附近，向真實姓名、年籍不詳、綽號「小龍」之成
    年男子，購入附表二編號一所示之第一級毒品海洛因16包（
    尚無證據證明其購入之價格有無營利之意圖）後，與乙○○
    前往臺北縣中和市○○路218之10號4樓友人韓知行承租之空
    屋，基於犯意聯絡，擬以電子磅秤、分裝勺、分裝袋、粉碎
    機等物，以葡萄糖粉與海洛因混和、秤重後分裝之，供販賣
    予他人施用，而共同意圖販賣而持有第一級毒品海洛因。嗣
    經臺北縣政府警察局永和分局員警於同日晚間10時30分許前
    往臺北縣中和市○○路218之10號4樓搜索時，丙○○與乙○○一時心虛，為免其等意圖販賣而持有毒品之犯行為警查知
    ，丙○○乃將內含附表二編號一所示第一級毒品海洛因16包
    、編號十五所示第四級管制藥品1小包及編號六所示分裝勺
    之黑色皮包1只丟至樓下；乙○○則將附表二編號十所示之
    部分針筒、編號三、四、五所示供分裝毒品所用之大、中、
    小型分裝袋全部、編號二所示之電子磅秤1台及編號九所示
    施用剩餘之殘渣袋17個丟至樓下；經員警發現後，至上址房
    屋樓下扣得該等物品，並於中和市○○路218之10號4樓屋內
    ，另扣得附表二編號七所示之粉碎機1台、編號八所示供意
    圖販賣混合毒品海洛因而持有之葡萄糖粉1包，及其餘附表
    二所示之物品（與意圖販賣而持有第一級毒品海洛因無關之
    物），始查知上情。
三、案經臺北市政府警察局中正第二分局報請臺灣臺北地方法院
    檢察署檢察官偵查起訴暨臺北縣政府警察局永和分局、臺北
    縣政府警察局刑警隊分別報請臺灣臺北地方法院檢察署檢察
    官及臺灣板橋地方法院檢察署檢察官偵查後移送併辦。
    理  由
一、訊據上訴人即被告丙○○雖坦承：（一）於92年12月23日駕
    車為警於事實欄一所示時、地在汽車右前座置物箱之黑色手
    提包內查獲附表一編號一至四所示之物；並於汽車後車廂之
    黑色旅行箱內扣得附表一編號五至七所示毒品、及編號八至
    十所示甲○○（綽號「安哥」）所有供分裝毒品販賣所用之
    封口機1個、安非他命乾燥紙1包、分裝袋488個等物、（二
    ）於93年4月5日與乙○○分別出資10萬元購得附表二編號一
    所示之第一級毒品海洛因，嗣與乙○○在臺北縣中和市○○
    路21 8之10號4樓友人韓知行承租之空屋外及屋內，為警查
    獲附表二所示之物等事實；惟矢口否認有意圖販賣而持有第
    一、第二級毒品之犯行，並辯稱：（一）92年12月23日為警
    在汽車右前座置物箱查扣之海洛因係同年月18日購入，而5
    小包安非他命係甲○○（綽號「安哥」）所贈送，均係預備
    供自己施用，並非意圖供販賣之用；另汽車後車廂內黑色旅
    行箱中之安非他命則係甲○○（綽號「安哥」）所寄放，「
    安哥」僅告知係安非他命半成品，無法吸食，而乾燥紙、封
    口機、分裝袋等物亦係「安哥」交予其保管，其就後車廂內
    黑色旅行箱中之安非他命半成品亦無持以販賣之意圖、（二
    ）93年4月5日與乙○○在中和為警查扣之海洛因係與乙○○
    合資購得，尚未分完即被查獲，其原本即打算將葡萄糖粉混
    入海洛因中供自己施用，亦無持以伺機販賣之意圖云云。
二、經查：
（一）意圖販賣而持有第二級毒品安非他命部分：
  １、附表一所示之92年12月23日扣案物，係被告丙○○於92年
      12月23日遇警盤查時，同意搜索扣得之物品，此據證人景
      文正於原審審理中結證屬實（原審卷第117 頁參照），且
      為被告所不爭（原審卷第53頁反面；本院卷第129 頁），
      並有被告簽署之自願受搜索同意書影本附卷可稽（92年度
      偵字第24973 號卷第13頁），是附表一編號一至十所示扣
      案物品自得為本案認定犯罪事實之證據，合先敘明。
  ２、被告丙○○於92年12月23日為警查扣如附表一編號二、五
      、六、七所示結晶物（個別初次驗餘毛重分別如附表一各
      欄所示；實際總淨重3169.14公克，取2.06 公克鑑驗用罄
      ，總餘3167.08 公克）均含甲基安非他命成分；經隨機抽
      取附表一編號五、六及編號七其中1 包（實驗室編號3-10
      號）均測得甲基安非他命成分，平均純度為94.4％，此分
      別有國防部憲兵司令部刑事鑑識中心93年1 月12日（93）
      宇鑑字第00103 號鑑驗通知書（92年度偵字第24973 號卷
      第66頁）、內政部警政署刑事警察局93年11月18日刑鑑字
      第0930204692號鑑驗通知書（原審卷第266 頁）在卷可考
      ，及上述毒品安非他命扣案可證。是被告持有之上述結晶
      物確屬第二級毒品無疑。被告所辯：後車廂內扣得之物係
      安非他命半成品，無法吸食云云，仍無解於其持有之結晶
      物內均含甲基安非他命成分，而屬第二級毒品之事實。被
      告於本院準備程序中請求勘驗後車廂旅行箱內（如附表一
      編號五、六、七所示）及右前座置物箱手提包內（如附表
      一編號二所示）扣得之結晶物，並謂彼此顏色不一云云（
      本院卷第59頁），本院認無加以勘驗之必要，附此敘明。
  ３、被告於警詢中自承：附表一編號二之安非他命係「其自後
      車廂內之黑色旅行箱拿來放的」（92年度偵字第24973 號
      卷第6 頁反面），核與證人甲○○於本院審理中證稱：「
      5 包安非他命是放在旅行袋裡，我告訴他這5 包可以用，
      其他部分不可以動…」等語（本院卷第125 頁）相符，復
      參以被告於本院審理中自承：「（黑色旅行箱）是甲○○
      交給我的，裡面有安非他命，東西我都沒有動過，甲○○
      交給我時，我就有打開來看，我一直放在後車廂」等語（
      本院卷第132 頁），足見被告於取得該只黑色旅行箱時，
      曾打開查看其中之物品，且明知甲○○交付之該只旅行箱
      內置有數量甚多（高達3000公克以上）、尚未分裝之含甲
      基安非他命成分之結晶物。依一般人生活經驗判斷，當得
      知悉該等數量龐大之安非他命絕非單純供自己少量施用。
      況該只旅行箱內尚扣得封口機、乾燥紙及大量之分裝袋等
      物（如附表一編號八、九、十所示），均係供販賣毒品分
      裝所用，而被告於收受證人甲○○交付之黑色旅行箱後，
      曾自其內取出附表一編號二所示之安非他命，改置右前座
      置物箱內之手提包中等情，業如前述；參以證人景文正於
      原審審理中證稱：「…被告將旅行箱開啟時，動作非常不
      自然」、「（檢察官詰問）你所謂的「動作不自然」這是
      什麼意思？）因為我們正常開行李箱，應該將拉鍊全部拉
      起，把行李箱的面拉開，可是被告當時是將拉鍊拉一側，
      伸手將東西拿出來，被告拉拉鏈是拉長的那一側」、（審
      判長命證人當庭做出被告當時拉行李箱拉鍊的動作）「被
      告是拉開一個角落，然後伸手進去拿東西」、「被告先拿
      出2 支毛刷還有包裝袋，第二次是拿出包裝袋，包裝袋的
      量蠻多的，包裝袋陸續被拿了大概有2 、3 次有，最後一
      次拿包裝袋的時候，裡面的分裝袋就有小包的安非他命跑
      出來，當場我們就要他將行李箱拉開，然後被告拉開以後
      ，我們就發現有毒品」等語綦詳（原審卷第119 頁），足
      見被告同意搜索自行開啟黑色旅行箱時，未依一般人正常
      開啟行李箱之方式，將拉鍊完全拉開整面翻開，而有遲疑
      、僅拉開一角落、不欲為警查知內容物之情形，益徵被告
      曾查看該只黑色旅行箱內之物品，且對於旅行箱內有分裝
      安非他命之用品、工具知之甚詳。再者，被告車內右前座
      置物箱中之黑色手提包內除扣得上開5 包安非他命外，尚
      扣得刮勺、電子磅秤等物（如附表一編號三、四所示），
      此為被告所不爭，並有中正第二分局警備隊查獲丙○○涉
      嫌違反毒品危害防制條例案查扣清冊一覽表在卷可考（92
      年度偵字第24973 號卷第14頁），若該5 包安非他命僅供
      被告單純施用，焉有再於隨身手提包內攜帶刮勺、電子磅
      秤等分裝工具之理？足見被告持有上開第二級毒品安非他
      命，顯然具有販賣之意圖；其於92年12月20日自證人甲○○處收受大量之安非他命及封口機、乾燥紙、分裝袋等物
      後，至被查獲之同年月23日，猶將之置於自用小客車上隨
      身攜帶，顯係為找尋適當之銷售管道伺機出售牟利，其與
      證人甲○○就該等第二級毒品安非他命，具有意圖販賣而
      持有之犯意聯絡，彰彰明甚。
  ４、至證人甲○○雖於本院審理中到庭結證稱：「（你有否綽
      號？）有，安哥（台語）。…（在92年12月間你是否與丙○○碰面過？）有，在12月的時候，接近月底的時候，約
      在21、22日左右，在新店耕莘醫院門口對面碰面。（碰到
      被告時，有否向被告拿東西，或寄什麼東西給被告？）寄
      了1 個旅行袋。（旅行袋裡裝何東西？）安非他命。（安
      非他命是你的還是丙○○向你買的？）是別人寄放在我這
      裡的，因為提了很重，不想放身邊。（這些安非他命是你
      賣給丙○○？）我只是寄放在他那裡的。（這些安非他命
      你何用？）是我一個兄弟放在我這裡，他說1 、2 天後要
      來向我拿。（這些安非他命要寄被告時，你是否有告訴他
      要寄放？）我有告訴他，因為我有事要出門，所以要寄放
      1 、2 天再去向他拿。（你拿5 包安非他命給被告，是否
      是要賣給他？）5 包安非他命是放在旅行袋裡，我告訴他
      這5 包可以用，其他部分不可以動，我告訴他過幾天後，
      我會再來向他拿。（你送給他5 包，是寄放在被告那裡的
      代價？）因為我麻煩他顧這些東西，總是要回報他…。（
      你為何信賴被告，而把東西交給他保管？）因為當時那段
      時間我常與他聯絡，而且我朋友寄放的東西很多，我與被
      告純粹朋友，互相信任，所以寄放在被告那裡。（你與被
      告常聯絡嗎？）有一段時間沒有聯絡，因為當時我在北監
      戒治，在89年或90年在戒治1 年多，在北監之前也沒有與
      他聯絡，有3 年多沒有聯絡。（為何後來又聯絡？）因為
      我到耕莘醫院看朋友碰到被告1 次，我有向他要電話，因
      為好久沒有聯絡了，大約在同年度10月份時我到耕莘醫院
      遇到被告，之後我們陸續見面10次左右，後來我們才約好
      耕莘醫院門口對面見面，當天見面就是要交給他黑色旅行
      箱，我沒有先跟他說，碰面時我才告訴他裡面有安非他命
      要先放在他那裡。…（你為何有權利給被告5 小包？）5
      小包是屬於我的，是交給我保管的人給我的。（那個人給
      你多少安非他命？）6 包，我叫被告自己拿，他一拿就拿
      5 包。（你當時知道旅行箱的安非他命數量？）我有看到
      ，但不知道實際的重量。（是何人交給你保管？）是1 個
      住桃園的老哥。（如何聯絡？）打行動電話，電話不記得
      。（這批毒品被查獲，你如何向人交代？）…後來我看報
      紙才知道被告出事了，我拿報紙向對方交代，對方要我賠
      他，我說我賠不出來，我告訴對方，等被告回來，這段時
      間我打零工多少賠對方一點。（既然這樣你怎麼不知道對
      方電話？）因為事隔半年後，我就找不到他了」等語（本
      院卷第124 頁至第128 頁），核與被告所稱：5 小包安非
      他命係甲○○（綽號「安哥」）所贈送，係預備供自己施
      用，另汽車後車廂內黑色旅行箱中之安非他命係甲○○（
      綽號「安哥」）所寄放，其就上開安非他命並無持以販賣
      之意圖等語相符。然查，證人甲○○既證稱上開安非他命
      係1個住桃園的老哥交其保管，其再將之寄放在被告處，
      嗣被告持有毒品被查獲後，其曾向對方表示要以打零工的
      方式作為補償，加以上開安非他命數量龐大，價值不斐，
      設若確有寄放之事，其焉有不知對方姓名或住所或電話等
      聯絡上之理？然證人甲○○竟迄今既無法清楚交待上開安
      非他命之真正來源者，則其所證係1個住桃園的老哥交其
      保管，其再將之寄放在被告處云云，自難遽信。再者，證
      人甲○○既證稱與被告再度碰面之前，已有3年多未與被
      告聯絡，足見證人甲○○與被告之關係並不算熟識，又焉
      有可能如此信任久未聯絡之被告而冒險將市價甚高之安非
      他命寄放於被告處？又查寄藏管制毒品安非他命，法律特
      設有專條加以重罰，此當為曾有毒品前科犯罪者明知之事
      ；即此證人甲○○既受託保管數量如此龐大之安非他命，
      衡情自應將之藏匿於極為隱密之處所，縱令再委託他人保
      管，亦應私下暗地裡為之，又何以選在人車熙來攘往之熱
      鬧街道上作為交付受託寄藏毒品之地點？而被告既受託保
      管安非他命，於收受後亦應儘速覓妥適當之藏匿地點，又
      焉有可能於收受後之第3日，猶貿然將之置於自用小客車
      上，增加意外被竊或遇警臨檢時遭查獲之風險？復參以證
      人甲○○於91年8月11日強制戒治執行完畢後，因前所犯
      之公共危險、傷害、竊盜、槍砲彈藥刀械管制條例、肅清
      煙毒條例、麻醉藥品管理條例、毒品危害防制條例、藥事
      法等案件，隨即於同日入監接續執行徒刑，指揮書執畢日
      期為民國127年8月22日，復於92年3月間因罹患血癌保外
      就醫而暫緩執行，業據其於本院審理中供明在卷（本院卷
      第128頁），並有證人甲○○之本院被告前案紀錄表附卷
      可稽，則以其徒刑仍餘30餘年，目前復暫緩執行乙情觀之
      ，甲○○雖迭次經法院判處罪刑，但其既身罹重疾，監所
      因欠缺醫療設備無法加以收容，因此其目前猶逍遙在外，
      換言之刑罰之重典制裁，對其而言無關任何痛養，縱令其
      為配合被告之說辭而為虛偽不實之陳述，對其而言，偽證
      之處罰將不生任何影響，其所為證言之證明力自屬甚低。
      綜上等情觀之，證人甲○○於本院審理中所證有將其老哥
      囑託其寄藏之上開安非他命，轉而拜託被告寄藏云云，要
      屬迴護被告之詞，自不堪憑信。
  ５、綜上所述，被告持有黑色旅行箱內之安非他命高達3 千公
      克以上，同時持有封口機、安非他命乾燥紙、分裝袋488
      個等分裝用品；且隨身手提包內之安非他命尚未經分裝為
      單次施用量，並隨身攜帶刮勺及電子磅秤等分裝工具，足
      見被告係為圖販賣而持有附表一編號二、五、六、七所示
      之第二級毒品安非他命。其上開所辯：5 小包安非他命係
      甲○○（綽號「安哥」）所贈送，係預備供自己施用，另
      汽車後車廂內黑色旅行箱中之安非他命係甲○○（綽號「
      安哥」）所寄放，其就上開安非他命並無持以販賣之意圖
      云云，顯屬飾卸之詞，委無足採。
（二）意圖販賣而持有第一級毒品海洛因部分：
  １、92年12月23日為警查獲之持有海洛因犯行：
  　　被告於92年12月23日駕駛車輛為警在右前座置物箱之手提
      包內查獲如附表一編號一所示之白粉均含第一級毒品海洛
      因成分，合計淨重24.47 公克，純度92.15 ％，純質淨重
      22.55 公克等情，有法務部調查局93年2 月27日調科壹字
      第020006265 號鑑定通知書在卷可按（92年度偵字第2497
      3 號卷第77頁）；且附表一編號一之海洛因業分裝成12包
      ，平均每包約2 公克餘，有附表一編號一之海洛因扣案可
      證；又被告於原審審理中供承：依其施用海洛因的經驗，
      摻雜葡萄糖的比較香，其施用的係摻葡萄糖的海洛因等語
      （原審卷第307 頁反面），足見被告供自己施用之海洛因
      定摻有葡萄糖粉。然依附表一編號一已分裝成小包裝之海
      洛因純度高達92.15 ％，且被告於92年12月23日並未於手
      提包內存放有葡萄糖粉供自己混合施用等情以觀，堪認附
      表一編號一所示之12包高純度海洛因應非被告供自行施用
      而持有之毒品；被告當日於黑色手提包內同時持有為數不
      少之12包分裝完妥之高純度第一級毒品海洛因，顯係意圖
      供販賣之用無疑。被告空言辯稱：92年12月23日為警查獲
      如附表一編號一所示之第一級毒品海洛因係預備供自己施
      用云云，自不足採信。
  ２、93年4 月5 日為警查獲之持有海洛因犯行：
    (1)93年4 月5 日為警在屋外查扣之白粉16包淨重163.81公克
      （附表二編號一）均含第一級毒品海洛因成分，純度48.9
      6 ％，純質淨重80.20 公克；另在屋內查扣之白粉淨重11
      3.65公克（附表二編號八），業據被告供承係葡萄糖無誤
      （原審卷第307 頁），且經檢驗未發現法定毒品成分，此
      有法務部調查局93年6 月18日調科壹字第060008333 號鑑
      定通知書附卷可稽（93年度發查偵字第89號卷第3 頁）；
      並有附表二編號一所示第一級毒品海洛因及附表二編號八
      所示葡萄糖粉扣案可證。被告就上述毒品係其與乙○○合
      資購入持有一事，復供承明確，足見被告丙○○確與乙○○共同持有附表二編號一之第一級毒品海洛因。
    (2)證人即93年4 月5 日在場之孫文宏於原審到庭證稱：「我
      看到房間的桌上有1 台磨東西的機器還有1 堆東西，丙○○、乙○○站在桌子旁邊，桌上有毒品，他們兩人站在桌
      旁邊整理桌上的東西」（原審卷第295 頁反面）、「當警
      察敲門時，我在房間內有聽到有人說趕快收一收」（同上
      卷第296 頁反面）、「（檢察官提示93年度偵字第7093號
      偵查卷第5 頁警詢筆錄）（為何你在這次警察局陳述說這
      些東西是丙○○、乙○○所丟的，東西是他們所有的？）
      這是他們所有的，他們後來有承認」（同上卷第297 頁）
      等語；又證人即同日在場之張立人亦於警詢時陳稱：警方
      按鈴時，乙○○、丙○○2 人正在整理海洛因毒品，所以
      我未前往開門等語（93年度發查偵字第89號卷第27頁反面
      ）；並有附表二編號二至七所示之電子磅秤1 台、大型分
      裝袋100 個、中型分裝袋116 個、小型分裝袋124 個、分
      裝杓1 支及粉碎機1 台等工具扣案可證。足見被告與乙○○於93年4 月5 日為警查獲當時正以上述工具混和葡萄糖
      粉秤重後，分裝淨重高達163.81公克、純度48.96 ％之第
      一級毒品海洛因（如附表二編號一所示）。再查被告與乙○○預備用以整理、分裝毒品海洛因之分裝袋總數高達34
      0 個，且有大、中、小型3 種不同容量之尺寸，衡情應非
      單純供為分裝一己日常施用毒品之用，而係為圖販賣而分
      裝持有不同數量毒品所用甚明。
    (3)再者，被告與共犯乙○○遇警到場搜索時，分別由被告將
      附表二編號十一之黑色皮包1 只（內含附表二編號一所示
      之毒品、編號六所示之分裝勺1 支及編號十五所示之第四
      級管制藥品1 小包）丟至樓下，另由乙○○將附表二編號
      二所示之電子磅秤、編號三、四、五所示之分裝袋、編號
      九所示施用剩餘之殘渣袋17個及編號十所示之部分注射針
      筒丟至樓下，此業據被告於偵查中及原審審理中供述明確
      （93年度發查偵字第89號卷第122 頁、原審卷第305 頁、
      第306 頁），核與共犯乙○○於警詢時所供查獲情節相符
      （臺灣板橋地方法院檢察署93年度發查偵字第89號卷第19
      頁）；足見被告與乙○○對上述物品有使用支配權，其2
      人始得於遇警搜索時任意決定將該等物品拋出屋外；參以
      證人孫文宏於原審到庭證述丙○○及乙○○後來有承認扣
      案物品為其2 人所有（原審卷第297 頁），以及被告於本
      院審理中供承其有丟擲黑色手提包1 只，其與乙○○係個
      人將個人之物品丟至樓下等情，堪認附表二編號二至八所
      示供被告與乙○○在場共同混和、秤重、分裝毒品之用品
      、器具，確係被告丙○○與乙○○所有。
    (4)又被告於原審93年12月10日審判期日自承：我知道如果涉
      犯施用毒品罪，身上查獲的毒品就不會另外被認定成立持
      有毒品罪等語（原審卷第306 頁）；是果被告與乙○○於
      93年4 月5 日持有之毒品係欲供自己施用，則不必擔心另
      受刑事訴追，而有丟棄毒品及分裝用品等證物、逃避查緝
      之避罪舉動。足見被告與乙○○當日於屋內整理分裝而持
      有之附表二編號一所示海洛因，顯非預供自己施用；2 人
      始於員警到場搜索時，一時情虛，擔心其等意圖販賣第一
      級毒品之犯行為警查知，而由被告及乙○○分別將附表二
      編號一至六所示之毒品及分裝用品、器具丟置樓下。被告
      空言辯稱：附表二編號一所示之第一級毒品海洛因係預備
      供自己施用云云，顯與其客觀上因畏懼其他犯行（意圖販
      賣毒品而持有）被發覺而丟棄證物之行為相左，不足採信
      。
  ３、綜上所述，依被告於92年12月23日為警查獲所持有附表一
      編號一所示第一級毒品海洛因之純度、數量、分裝完畢之
      狀態，及未配合葡萄糖持有之客觀情形，顯非預供自己施
      用而持有，應屬意圖販賣而持有。另93年4 月5 日持有之
      第一級毒品海洛因，淨重高達163.81公克，分裝成16包，
      是每一包顯非供一己1 次或1 日施用之數量；且被告於同
      日為警查扣之分裝袋總數高達340 個，復有大、中、小型
      3 種不同尺寸，顯係為預備應付不同數量毒品之買受人分
      裝所用；故就當日查獲情形及扣案分裝工具、用品之狀態
      綜合判斷，扣案如附表二編號一所示第一級毒品海洛因當
      係意圖供販賣而持有。
（三）綜上等情，本件事證明確，被告犯行洵堪認定，應予依法
      論科。
三、核被告所為，係犯毒品危害防制條例第5 條第1 項意圖販賣
    而持有第一級毒品罪、同條第2 項意圖販賣而持有第二級毒
    品罪。被告持有第一、二級毒品之低度行為應為意圖販賣之
    高度行為所吸收，不另論單純持有毒品罪。又按販賣毒品行
    為，固不以販入之後復行賣出為要件，只要以營利為目的，
    將毒品販入，其犯罪即為完成；然如非以營利售賣意圖而販
    入，或因其他原因而持有，嗣起意圖利售賣，尚未著手於賣
    出行為，則僅能成立意圖販賣而持有毒品之罪（最高法院92
    年度台上字第1275號判決意旨參照）；本件尚無其他積極證
    據足以證明被告或共犯販入毒品之價格，及被告或共犯係為
    營利售賣之意圖而販入等基礎事實，故無足遽認該當販賣第
    一、二級毒品罪之要件，附此敘明。另被告於93年4 月5 日
    為警查扣之附表二編號十五之管制藥品因數量甚微，復未據
    檢察官訴追此部分犯罪，難認另犯他罪，亦併此敘明。被告
    就意圖販賣而持有附表一編號二、五、六、七所示第二級毒
    品安非他命之犯行，與證人甲○○（綽號「安哥」）有犯意
    聯絡及行為分擔；另就意圖販賣而持有附表二編號一所示第
    一級毒品海洛因之犯行，與另案被告乙○○有犯意聯絡及行
    為分擔，均為共同正犯。被告先後於92年12月間及93年4 月
    間2 次意圖販賣而持有附表一編號一、附表二編號一所示之
    第一級毒品海洛因，其行為時間緊接，犯意概括，所犯構成
    要件相同，為連續犯，依法以一連續意圖販賣而持有第一級
    毒品罪論並加重其刑（法定刑為無期徒刑部分不得加重）。
    被告意圖販賣而持有附表二編號一所示第一級毒品海洛因之
    犯行，雖未據檢察官起訴，惟此部分犯罪與起訴論罪之意圖
    販賣而持有第一級毒品犯行有連續犯之裁判上一罪關係，為
    起訴效力所及，並經檢察官以93年度發查偵字第89號案件移
    送原審併辦，本院自應併予審究，附此說明。查被告曾因違
    反肅清煙毒條例等案件，經定應執行刑為有期徒刑1 年8 月
    （指揮書執行期間為87年6 月12日至89年3 月4 日）；又因
    違反毒品危害防制條例案件，經臺灣臺北地方法院於88年8
    月24日以87年度訴字第1719號判處有期徒刑2 年，嗣因撤回
    上訴而告確定（指揮書執行期間為89年3 月5 日至91年3 月
    4 日），二者接續執行後，於89年7 月7 日縮短刑期假釋出
    監，假釋未經撤銷，其未執行之刑以已執行論，而於90年12
    月28日假釋縮刑期滿執行完畢，有本院被告全國前案紀錄表
    在卷可稽；被告於5 年之內再犯本件法定本刑為有期徒刑以
    上之2 罪，均為累犯，依法就意圖販賣而持有第二級毒品罪
    部分加重其刑；就連續意圖販賣而持有第一級毒品罪部分遞
    加重其刑（法定刑為無期徒刑部分不得加重）。被告所犯2
    罪之犯意個別，行為互殊，應予分論併罰。
四、原審據以對被告論罪科刑，固非無見，惟查：扣案如附表二
    編號七所示之粉碎機1 台（原判決附表二編號十一），係被
    告及共犯乙○○所有用以混和毒品海洛因及葡萄糖粉之器具
    ，亦係供渠等犯本件意圖販賣而持有第一級毒品罪所用，原
    判決漏未依毒品危害防制條例第19條第1 項之規定宣告沒收
    ，容有未洽。被告上訴意旨猶執前詞否認意圖販賣而持有第
    一級毒品海洛因之犯行，雖無理由，然原判決關於被告意圖
    販賣而持有第一級毒品海洛因部分既有前揭可議，自無可維
    持，應由本院將原判決關於被告意圖販賣而持有第一級毒品
    海洛因部分及定執行刑部分均撤銷，另為適法之諭知。爰審
    酌被告前因違反毒品危害防制條例案件，屢經判決處刑，有
    本院被告全國前案紀錄表乙份在卷可按，惟被告猶未遠離毒
    品，而於92年12月23日意圖販賣而持有附表一編號一所示之
    第一級毒品海洛因；且被告因該案獲交保後，仍毫無警惕之
    心，又於該案經偵查訴追期間，再度意圖販賣而持有附表二
    編號一所示之第一級毒品海洛因，驗餘淨重高達163.81公克
    ；顯見其倫理觀念薄弱，絲毫未因前案被查獲而見悔意，竟
    一再心存僥倖，以身試法，視國家公權力為無物。又被告意
    圖販賣而持有第一級毒品海洛因數量非少，果售出該等鉅量
    毒品，將嚴重危害國家整體人力資源之健全，故其行為對社
    會治安之危害非輕，且被告犯罪後否認犯行，顯無悔意，並
    斟酌其持有之毒品數量及行為次數多寡、情節輕重等一切情
    狀，量處如主文第2 項所示之刑，並與被告意圖販賣而持有
    第二級毒品安非他命部分（即上訴駁回部分）定其應執行之
    刑如主文第4 項所示。扣案如附表一編號一、附表二編號一
    所示之白粉均含第一級毒品海洛因成分，為被告意圖販賣而
    持有之第一級毒品，均依毒品危害防制條例第18條第1 項前
    段規定沒收銷燬之。另附表二編號二、三、四、五、六、七
    、八所示之混和、秤重、分裝工具及用品均係被告與乙○○
    所有，供意圖販賣而持有第一級毒品海洛因所用之物，均依
    同條例第19條第1 項規定宣告沒收。至附表二編號九至十五
    所示之物，尚難認與前開起訴論罪之意圖販賣而持有第一級
    毒品犯罪有關，無從宣告沒收，應由檢察官另行處理。
五、另原審就被告意圖販賣而持有第二級毒品安非他命部分，基
    於以上之認定，適用刑事訴訟法第299 條第1 項前段，毒品
    危害防制條例第5 條第2 項、第18條第1 項前段、第19條第
    1 項，刑法第11條、第28條、第47條之規定，並審酌被告前
    因違反毒品危害防制條例案件，屢經判決處刑，有本院被告
    全國前案紀錄表乙份在卷可按，惟被告猶未遠離毒品，而於
    92年12月23日意圖販賣而持有第二級毒品安非他命，且持有
    附表一編號二、五、六、七所示之第二級毒品安非他命數量
    高達3 千公克以上，犯罪情節嚴重，果售出該等鉅量毒品，
    將嚴重危害國家整體人力資源之健全，故其行為對社會治安
    之危害非輕，且被告犯罪後否認犯行，顯無悔意，並斟酌其
    持有之毒品數量及行為次數多寡、情節輕重等一切情狀，量
    處有期徒刑8 年；末以扣案如附表一編號二、五、六、七所
    示之結晶均測得甲基安非他命成分，屬被告意圖販賣而持有
    之第二級毒品無誤，依毒品危害防制條例第18條第1 項前段
    規定沒收銷燬之，另附表一編號三、四、八、九、十所示之
    物，分別係被告或共犯甲○○（綽號「安哥」）所有，為供
    意圖販賣而分裝持有第二級毒品所用之物，均依同條例第19
    條第1 項規定宣告沒收，復以附表一編號十一所示之物品尚
    難證明與事實欄一所示之意圖販賣而持有毒品之犯罪有關，
    而不予宣告沒收，其此部分認事用法，尚無違誤，量刑亦屬
    妥適。被告上訴猶執前詞否認意圖販賣而持有第二級毒品安
    非他命，指摘原審判決此部分不當，為無理由，應予駁回。
六、移送併辦（臺灣板橋地方法院檢察署94年度偵字第1611號〈
    含該署93年度偵字第12864 號〉）意旨略以：被告丙○○明
    知海洛因、安非他命為毒品危害防制條例第2 條第2 項第1
    、2 款之第一、二級毒品，不得販賣，竟於93年8 月初，向
    姓名年籍不詳、綽號「阿筆」之成年男子買入海洛因2 包（
    淨重3.2 公克）、安非他命2 包（毛重68公克），隨即意圖
    販賣而持有前開毒品，嗣同月11日凌晨0 時5 分許，在臺北
    縣五股鄉欣歡汽車旅館225 號房內為警查獲，並扣得上開毒
    品、電子磅秤1 台、殘渣袋25個、新台幣10萬元等物，因認
    被告此部分行為亦涉犯毒品危害防制條例第5 條第1 項、第
    2 項意圖販賣而持有第一級、第二級毒品罪嫌。經查：被告
    於93年8 月11日為警查扣之第一級毒品海洛因淨重僅3.2 公
    克，依被告各次為警查獲之尿液檢驗結果，及被告自承有施
    用毒品海洛因之習慣等情，不能排除93年8 月11日為警查扣
    之海洛因係供被告自行施用之可能性，是依檢察官移送併辦
    提出之證據資料，尚無從認定被告持有該3.2 公克海洛因有
    販賣之意圖。至同日扣案之第二級毒品安非他命數量雖毛重
    高達68公克，然此次持有第二級毒品安非他命之時間為93年
    8 月間，與前開論罪處刑之持有第二級毒品安非他命犯罪時
    間92年12月23日，已相距有近8 月之久；復查無其間尚有其
    他連續意圖販賣而持有第二級毒品罪之犯行，自難認此併辦
    部分與前開起訴論罪之意圖販賣而持有第二級毒品之犯罪事
    實，有時間緊接、犯意概括之連續犯裁判上一罪關係，本院
    自難併予審究，應退還由原檢察官另行依法處理，附此敘明
    。
七、據上論斷，應依刑事訴訟法第369 條第1 項前段、第364 條
    、第299 條第1 項前段、第368 條，毒品危害防制條例第5
    條第1 項、第18條第1 項前段、第19條第1 項，刑法第11條
    、第28條、第56條、第47條、第51條第5 款，判決如主文。
本案經檢察官陳玉珍到庭執行職務。
中　  華    民　  國    94　  年    6　　 月　  14 　 日
                  刑事第十二庭審判長法  官　李文成
                                 　 法  官　王復生
                                  　法  官　周盈文
以上正本證明與原本無異。
如不服本判決，應於收受送達後十日內向本院提出上訴書狀，其
未敘述上訴之理由者並得於提起上訴後十日內向本院補提理由書
（均須按他造當事人之人數附繕本）。
                                    書記官　余姿慧
中　  華    民　  國    94　  年    6　　 月　  14 　 日
附錄：本案論罪科刑法條
毒品危害防制條例第5 條
意圖販賣而持有第一級毒品者，處無期徒刑或10年以上有期徒刑
，得併科新臺幣7 百萬元以下罰金。
意圖販賣而持有第二級毒品者，處5 年以上有期徒刑，得併科新
臺幣5 百萬元以下罰金。
意圖販賣而持有第三級毒品者，處3 年以上10年以下有期徒刑，
得併科新臺幣3 百萬元以下罰金。
意圖販賣而持有第四級毒品或專供製造、施用毒品之器具者，處
1 年以上7 年以下有期徒刑，得併科新臺幣1 百萬元以下罰金。
附表一（92年12月23日扣案物品明細）
一、第一級毒品海洛因12包淨重24.47 公克（純度92.15 ％，純
    質淨重22.55 公克）
二、第二級毒品安非他命5 小包（毛重52.8926 公克、0.9823公
    克）
三、刮勺1 支
四、電子磅秤1 台
五、第二級毒品安非他命1 大包（毛重2047.27 公克）
六、第二級毒品安非他命1 大包（毛重510.83公克）
七、第二級毒品安非他命23小包（毛重679.44公克）
八、封口機1 個
九、安非他命乾燥紙1 包
十、分裝袋488 個
十一、行動電話2 支、SIM卡2 張、吸食器1 只、毛刷3 支
附表二（93年4 月5 日扣案物品明細）
一、第一級毒品海洛因淨重163.81公克（純度48.96 ％，純質淨
    重80.20 公克）
二、電子磅秤1 台
三、大型分裝袋100 個
四、中型分裝袋116 個
五、小型分裝袋124 個
六、分裝勺1 支
七、粉碎機1 台
八、白粉1 包（無法定毒品成分，淨重113.65公克）
九、殘渣袋17個
十、注射針筒17支
十一、黑色皮包1 只
十二、小燈泡2 顆
十三、安非他命總淨重6.73公克
十四、玻璃球吸食器1 個
十五、含第四級第一項管制藥品原料藥ephedrine 成分之白粉1
      包淨重2.36公克
